【裁判字號】    90,訴,1803
【裁判日期】    901228
【裁判案由】    毒品危害防制條例
【裁判全文】
台灣板橋地方法院刑事判決                          九十年度訴字第一八０三號
    公  訴  人  台灣板橋地方法院檢察署檢察官
    被      告  甲○○
右列被告因違反毒品危害防制條例案件，經檢察官提起公訴（九十年度毒偵字第二六
七九號，九十年度毒偵緝字第七一一號、九十年度偵緝字第一一七三號）本院判決如
左：
    主  文
甲○○連續施用第一級毒品，累犯，處有期徒刑玖月，扣案之針筒支沒收之；又連
續施用第二級毒品，累犯，處有期徒刑肆月，扣案之安非他命毛重壹拾捌點貳公克沒
收銷燬之；應執行有期徒刑拾月，扣案之安非他命毛重壹拾捌點貳公克沒收銷燬之，
針筒支沒收。
    事  實
一、甲○○前於民國（下同）八十六間因違反麻醉藥品管理條例案件，經本院判處有
    期徒刑五月確定，縮刑期滿日期八十九年八月九日；又於八十七年間因贓物案件
    ，經台灣宜蘭地方法院判處有期徒刑三月確定，並於八十七年八月十七日執行完
    畢。猶不知悔改，前因施用毒品案件，經本院裁定送觀察、勒戒，因有繼續施用
    毒品之傾向，再經本院裁定送強制戒治。嗣執行滿三個月，因無繼續戒治之必要
    ，經本院裁定停止戒治並宣告所餘戒治期間付保護管束；復因於保護管束期間再
    度施用毒品，經本院裁定撤銷停止戒治，令入戒治處所施以強制戒治，迄於八十
    九年五月二日強制戒治期滿，經本院於八十九年六月七日以八十六年度訴字第二
    八三五號判決免刑在案。詎甲○○仍不知戒絕惡習，竟於九十年六月十九日，在
    台北縣板橋市○○路○段二六三號二樓租屋處，將第一級毒品海洛因摻入香煙煙
    絲內或放入於針筒內再羼入清水後，施打手臂之方式，施用第一級毒品海洛因一
    次；又另行起意於九十年六月十九日在上址，將第二級毒品安非他命放入於吸食
    器內，以火燒烤後，再施用所冒出霧化含有安非他命成份之氣體之方法，施用第
    二級毒品安非他命多次。嗣於同年六月二十日下午三時三十分許，經警在上址查
    獲，並扣得其所有之安非他命毛重一八‧二公克及供施用海洛因所用之針筒三支
    。嗣於翌（二十一）日移送台灣板橋地方法院檢察署，經該署檢察官准予交保，
    甲○○仍基於同前之概括犯意，自九十年六月二十一日起至同年七月三十一日止
    ，先後在上址以上開同一方法，施用第一級毒品海洛因多次；復另行基於同前概
    括之犯意，自九十年六月二十一日起至同年七月三十一日止，先後在上址以上開
    同一之方法，施用第二級毒品安非他命多次。嗣於九十年七月三十一日經警在台
    北縣板橋市○○街與自由街口查獲而查悉上情。
二、案經台北縣警察局移送台灣板橋地方法院檢察署檢察官偵查起訴。
    理  由
一、右揭事實，業據被告甲○○於偵查及本院審理時供承不諱，並有如事實欄所載之
    物扣案可資佐證。又被告二次為警查獲時所採集之尿液檢體，經分別送往台北縣
    政府衛生局以化學薄層層析法及酵素免疫分析法檢驗與昭信科技顧問股份有限公
    司以酵素免疫分析法初步檢驗，並以氣相層析質譜儀法確認檢驗之結果，皆有海
    洛因代謝物嗎啡及甲基安非他命陽性之反應，分別有該局九十年七十七日九十北
    衛檢字第三九一０七號函所附尿液檢驗報告書及有該公司濫用藥物陽性檢體檢驗
    報告各乙紙在卷可稽。又被告前因施用毒品案件，經本院裁定觀察勒戒、強制戒
    治、停止戒治與撤銷停止戒治及強制戒治期滿，經本院於八十九年六月七日以八
    十六年度訴字第二八三五號判決免刑確定，有上開免刑判決在卷足憑。罪證明確
    ，被告犯行洵堪認定。
二、查海洛因與安非他命依其成癮性、濫用性及對社會危害性之程度，已分別為毒品
    危害防制條例第二條第二項第一款、第二款列為第一級毒品與第二級毒品。核被
    告所為，係犯毒品危害防制條例第十條第一項施用第一級毒品與同條第二項施用
    第二級毒品之二罪。又被告非法持有第一級毒品與第二級毒品之低度行為，已分
    別為其施用之高度行為所吸收，皆不另論罪。再被告先後多次施用第一級毒品與
    第二級毒品之行為，皆時間密接，且犯罪構成要件相同，顯係各基於概括犯意為
    之，均為連續犯，皆應論以一罪並各加重其刑。再被告所犯上開二罪間，罪名互
    異、犯意各別，應分論併罰。至公訴人僅起訴被告九十年六月十九日施用第一級
    與第二級毒品之犯行；惟被告自承之後自九十年六月二十一日起至同年七月三十
    一日止，仍有多次施用第一級與第二級毒品之犯行，已如前述，然此部分犯行與
    公訴人起訴部分，係基於概括犯意下為之，為連續犯具有裁判上一罪之關係，依
    審判不可分之原則，應為起訴效力所及，本院自應一併予以審理。末查；被告素
    行不良，最近一次係於八十六年間因違反麻醉藥品管理條例案件，經本院判處有
    期徒刑五月確定，縮刑期滿日期為八十九年八月九日（詳如事實欄所載）。此有
    台灣高等法院檢察署刑案紀錄簡覆表在卷可徵。其於有期徒刑執行完畢後五年內
    再犯有期徒刑以上刑之二罪，均為累犯，並各遞加重其刑。爰審酌被告之品行、
    智識程度，海洛因與安非他命均係戕害身心、害人害己及被告前因施用毒品為法
    院判刑及送觀察、勒戒，猶不思戒解革除惡習，仍再次施用海洛因與安非他命以
    及被告犯罪後坦承犯行之態度等一切情狀，各量處如主文所示之刑，並依法定其
    應執行之刑，以示懲儆。至扣案之安非他命毛重一八‧二公克，係屬違禁物，應
    依法諭知沒收銷燬；而針筒三支係被告所有且係供施用毒品之用，業經被告供明
    在卷，應依法宣告沒收。
據上論斷，應依刑事訴訟法第二百九十九條第一項前段，毒品危害防制條例第十條第
第一項、二項、第十八條第一項前段，刑法第十一條前段、第五十六條、第四十七條
、第三十八條第一項第二款、第五十一條第五款、第九款，判決如主文。
本案經檢察官洪家原到庭執行職務
中      華      民      國       九十       年    十二    月   二十八   日
                                      台灣板橋地方法院刑事第二庭
                                          法  官  潘  長  生
右正本證明與原本無異
如不服本判決應於送達後十日內向本院提出上訴狀
                                          書記官  王  增  華
中      華      民      國       九十一     年     一     月 三     日
附錄本案論罪科刑法條全文：
毒品危害防制條例第十條：
施用第一級毒品者，處六月以上五年以下有期徒刑。
施用第二級毒品者，處三年以下有期徒刑。


司法院資訊處製作；財團法人民間司法改革基金會備份。
